【裁判字號】    91,親,86
【裁判日期】    920220
【裁判案由】    確認非婚生子女
【裁判全文】
臺灣臺南地方法院民事判決  九十一年度親字第八六號
    原      告  乙○○
    被      告  丙○○
    兼
    法定代理人  甲○
                        送達處.
右當事人間否認子女事件，本院判決如左：
    主      文
原告之訴駁回。
訴訟費用由原告負擔。
    事實及理由
一、原告之訴，依其所訴之事實，在法律上顯無理由者，法院得不經言詞辯論，逕以
    判決駁回之，民事訴訟法第二百四十九條第二項定有明文。
二、本件原告主張︰緣原告與被告甲○於民國八十二年二月八日結婚，八十四年八月
    二十日生育一子取名丙○○。至九十年十二月中旬，被告甲○一心求去，故意對
    原告謂「兩造所生孩子係婚姻關係存續中與案外人通姦受孕所生產」，原告聞後
    不勝駭詫，遂於九十年一月十八日帶孩子至成大醫院，經ＤＮＡ檢驗證實原告與
    丙○○非父子關係，為此雙方感情破裂，于九十一年一月二十五日辦理協議離婚
    ，離婚後半年左右再將孩子帶回身邊，惟離婚至今已將近一年，被告不聞不問，
    從未盡人母應盡之義務。綜上陳述，被告甲○所生子女丙○○，原告其實非其父
    ，不能妄為承認其於婚姻關係中受胎，應屬私生子，自非為原告之婚生子女，爰
    提起否認子女之訴，請求確認丙○○非原告之婚生子等語。
三、按妻之受胎係在婚姻關係存續中者，推定其所生之子女為婚生子女；前項推定，
    如夫妻之一方能證明妻非自夫受胎者，得於知悉子女出生之日起一年內，提起否
    認之訴，民法第一千零六十三條定有明文，倘夫妻均已逾該項所定之除斥期間而
    未提起否認之訴，則該子女在法律上不能不認為夫之婚生子女，無論何人皆不得
    為反對之主張（參考最高法院二十三年上字第三四七三號、七十五年台上字第二
    ０七一號判例），窺其立法意旨係在早日確定法律上之親子關係，以期保護婚生
    子女之地位。又此法定期間之起算點為「知悉子女出生之日」，而非「知悉子女
    非自夫受胎之日」，前揭條文業已明定，查原告於被告丙○○八十四年八月二十
    日出生之時即已知悉其出生之情，則其至九十一年十二月十二日（詳卷附起訴狀
    上本院收狀章所載）方提起本件訴訟，顯已超過一年的法定期間，其訴顯無理由
    ，爰依民事訴訟法第二百四十九條第二項，不經言詞辯論，逕以判決駁回之。
五、結論：依民事訴訟法第二百四十九條第二項、第七十八條，判決如主文。
中      華      民      國    九十二    年      二      月     二十     日
                                  臺灣臺南地方法院家事法庭
~B法      官  張麗娟
右正本證明與原本無異
如對本判決上訴，須於判決送達後二十日內向本院提出上訴狀（須按他造人數附繕本
）。
中      華      民      國    九十二    年      二      月     二十     日
~B法院書記官  陳世明


司法院資訊處製作；財團法人民間司法改革基金會備份。
